臺灣高等法院臺中分院刑事裁定　
111年度聲字第1160號
聲  請  人  臺灣高等檢察署臺中檢察分署檢察官     
受  刑  人  陳志諻


上列聲請人因受刑人數罪併罰有二裁判以上，聲請定其應執行之
刑（聲請案號：111年度執聲字第521號），本院裁定如下：
    主  文
陳志諻因犯如附表所示各罪所處之刑，應執行拘役壹佰壹拾日，
如易科罰金，以新臺幣壹仟元折算壹日。
    理  由
一、聲請意旨略以：受刑人陳志諻因妨害名譽等數罪，先後經判
    決確定如附表，應依刑法第53條、第51條第6款規定，定其
    應執行之刑，及依刑法第41條第1項（聲請書贅引同條第8項
　　）規定，諭知易科罰金之折算標準，爰依刑事訴訟法第477
    條第1項聲請裁定等語。
二、按裁判確定前犯數罪者，併合處罰之；數罪併罰有二裁判以
    上宣告多數有期徒刑者，於各刑中之最長期以上，各刑合併
    之刑期以下，定其刑期；宣告多數拘役者，比照前款定其刑
    期，但不得逾120日，刑法第50條第1項前段、第51條第5款
    前段、第6款、第53條規定甚明。又數罪併罰，有二裁判以
    上，定其應執行之刑時，固屬於法院自由裁量之事項，然仍
    應受前揭外部性界限及內部性界限之拘束。從而數罪併罰，
    定其應執行之刑時，固屬於法院自由裁量之事項，然仍應受
    上述外部性界限及內部性界限之拘束。而數罪併罰之定應執
    行之刑，係出於刑罰經濟與責罰相當之考量，並非予以犯罪
    行為人或受刑人不當之利益，為一種特別的量刑過程，相較
    於刑法第57條所定科刑時應審酌之事項係對一般犯罪行為之
    裁量，為定應執行刑之宣告，乃對犯罪行為人本身及所犯各
    罪之總檢視，除應考量行為人所犯數罪反應出之人格特性，
    並應權衡審酌行為人之責任與整體刑法目的及相關刑事政策
    ，在量刑權之法律拘束性原則下，依刑法第51條第6款之規
    定，採限制加重原則，以宣告各刑中之最長期為下限，各刑
    合併之刑期為上限，但最長不得逾120日，資為量刑自由裁
    量權之外部性界限，並應受法秩序理念規範之比例原則、平
    等原則、責罰相當原則、重複評價禁止原則等自由裁量權之
    內部抽象價值要求界限之支配，以使輕重得宜，罰當其責
　　，俾符合法律授與裁量權之目的，以區別數罪併罰與單純數
    罪之不同，兼顧刑罰衡平原則（最高法院100年度台抗字第4
    40號裁定意旨參照）。又酌定執行刑，審酌各罪間關係時，
    宜綜合考量數罪侵害法益之異同、對侵害法益之加重效應及
    時間、空間之密接程度，各罪間之獨立程度較高者，宜酌定
    較高之執行刑，但仍宜注意維持輕重罪間刑罰體系之平衡。
    行為人所犯數罪係侵害不可替代性或不可回復性之個人法益
    者，宜酌定較高之執行刑。民國107年8月7日司法院院台廳
    刑一字第1070021860號函訂定並自即日生效之「刑事案件量
    刑及定執行刑參考要點」第24、25點規定可供參考。再者，
    刑事訴訟法第370條第2項、第3項，已針對第二審上訴案件
    之定應執行之刑，明定有不利益變更禁止原則之適用。而分
    屬不同案件之數罪併罰，倘數裁判宣告數罪之刑，曾經分別
    定其執行刑，其後再依數罪併罰規定合併定其應執行刑，或
    一裁判宣告數罪之刑，曾經定其執行刑，再與其他裁判宣告
    之刑定其執行刑時，法理上均應同受此原則之拘束。亦即，
    上述另定之執行刑，其裁量所定之刑期，不得較重於原定執
    行刑之總和或原定執行刑加計宣告刑之總和。
三、本件受刑人所犯如附表所示之罪，各處如附表所示之刑，均
    經分別確定在案，其中附表編號2至3所示之罪，曾經臺灣臺
    中地方法院以108年度易字第509號判決無罪，檢察官上訴後
    ，經本院以108年度上易字第1336號判決撤銷改判，定應執
    行刑拘役85日，受刑人上訴後，經最高法院以110年度台上
    字第146號判決駁回上訴確定，有各該判決書及臺灣高等法
    院被告前案紀錄表在卷可稽。茲據檢察官聲請定應執行刑，
    本院審核認其聲請為正當，又受刑人經本院函詢對本件聲請
    定應執行刑意見，給予陳述意見機會，該函文於111年6月8
    日送達受刑人住所地即臺中市○區○○○○街000巷0號4樓之8，
    因未獲會晤本人，由受僱人即社區管理委員會管理員代為收
    受而合法送達，惟受刑人並未具狀表示任何意見，有本院函
    文、送達證書及訴狀查詢紀表在卷可參（本院卷第55-63頁)
    。爰審酌受刑人所犯如附表所示各罪，分別為公然侮辱罪（
    附表編號1-2）及恐嚇罪（附表編號2），犯罪時間有所間隔
    （分別於107年3月、同年5月間所犯），所侵害為個人之名
    譽、身體、自由法益，均係因泉興福德祠事務糾紛所生，且
    參諸各罪依其犯罪情節所量定之刑、曾定其執行刑所形成之
    刑期上限，及前揭所述之比例原則、責罰相當原則等自由裁
    量權之內部性界限等情，合併定其應執行之刑如主文所示。
    又受刑人所犯如附表編號1所示之罪，雖已執行完畢，有上
    開前案紀錄表可稽，惟此乃檢察官於指揮執行時應予扣除已
    執行刑期之問題，與得否再裁定定其應執行之刑無涉，附此
    敘明。
四、依刑事訴訟法第477條第1項，刑法第53條、第51條第6款、
    第41條第1項前段，裁定如主文。
中　　華　　民　　國　　111 　年　　6 　　月　　30　　日
            刑事第十庭     審判長法　官   陳  宏  卿
                                 法　官   簡  芳  潔
                                 法　官   林  美  玲
以上正本證明與原本無異。
如不服本裁定，應於收受送達後5日內向本院提出抗告書狀（須
附繕本）。因疫情而遲誤不變期間，得向法院聲請回復原狀。

                                 書記官   趙  郁  涵
中　　華　　民　　國　　111 　年　　6 　　月　　30　　日
        附表：受刑人陳志諻定應執行刑案件一覽表
編      號  1 2 3 罪      名  公然侮辱 公然侮辱 恐嚇 宣  告  刑  拘役30日 拘役30日 拘役59日 犯 罪 日 期  107年5月30日 107年3月30日 107年5月1日 偵 查 機 關 年 度 案 號  臺中地檢107年度偵字第22785號等 臺中地檢107年度偵字第31724號 臺中地檢107年度偵字第31724號 最後 事實審 法院 中高分院 中高分院 中高分院  案號 108年度上易字第762、774號 108年度上易字第1336號 108年度上易字第1336號  判決 日期 108年8月22日 109年2月26日 109年2月26日 確定 判決 法院 中高分院 最高法院 最高法院  案號 108年度上易字第762、774號 110年度台上字第146號 110年度台上字第146號  判決確定日期 108年8月22日 111年3月30日 111年3月30日 是否為得易科罰金、易服社會勞動之案件  得聲請易科罰金 得聲請易服社會勞動 得聲請易科罰金 得聲請易服社會勞動 得聲請易科罰金 得聲請易服社會勞動 備       註  臺中地檢108年度執字第12922號（已執行完畢） 臺中地檢111年度執字第5315號 臺中地檢111年度執字第5315號    編號2-3曾定應執行拘役85日